【裁判字號】    95,上易,7
【裁判日期】    950322
【裁判案由】    竊盜
【裁判全文】
臺灣高等法院臺中分院刑事判決           95年度上易字第7號
上  訴  人  台灣台中地方法院檢察署檢察官
上  訴  人
即  被  告  丁○○
上列上訴人因被告竊盜案件，不服臺灣臺中地方法院94年度易字
第1540號中華民國94年11月21日第一審判決（起訴案號：臺灣臺
中地方法院檢察署94年度偵字第9226號；移送併辦案號：臺灣臺
中地方法院檢察署94年度偵字第1945、20107、20335號），提起
上訴，本院判決如下：
    主    文
原判決撤銷。
丁○○連續犯攜帶兇器竊盜罪，累犯，處有期徒刑貳年。
    犯罪事實
一、丁○○曾於民國（下同）87年7月4日因強盜案件經法院判處
    有期徒刑四年確定，又於 87年7月14日因搶奪案件經法院判
    處有期徒刑一年確定，合併定應執行刑為有期徒刑四年十月
    ，於91年10月17日因縮短刑期執行完畢出監，不知悔改，而
    基於意圖為自己不法之所有之概括犯意，有如下之竊盜、毀
    損等犯行：
  (一)於93年5月5日下午4時50分許，在台中市○○路155巷附近，
    攜帶客觀上足以傷害人之生命、身體，足資作為兇器使用之
    螺絲起子一支，將丙○○所有之車號4806-HP號自用小客車
    駕駛座後方之玻璃窗打破（毀損部分未據丙○○提出告訴）
    ，竊得車內之相機、手提電腦各一部及其內放置ＣＤ光碟十
    二片之黑色霹靂腰包一只，得手後將黑色霹靂腰包一只丟棄
    準備離去之際，旋為返回現場之丙○○發現並上前追呼，丁○○見狀隨即駕駛Ｕ九─四一四五號自用小客車逃逸。
  (二)於94年1月7日晚上6時許至同日晚上9時30分間之某時，在台
    中市○○街六號旁，攜帶客觀上足以傷害他人生命、身體，
    足資作為兇器使用之螺絲起子一把，將國重機械有限公司所
    有，由己○○使用之車牌號碼6762─ＨＶ號自用小客車車窗
    玻璃打破，竊取車內之公事包一個、第一商業銀行甲存支票
    存根一本得逞。
  (三)於94年3月25日凌晨零時至同日凌晨3時間某時，在台中市○○區○○路與大川街口附近，攜帶客觀上足以傷害他人生命
    、身體，足資作為兇器使用之螺絲起子一把，將戊○○所有
    停放於該處之車牌號碼 3588-LJ號自用小客車車窗打破（毀
    損部分未據戊○○提起告訴），竊取車內之行動電話五支、
    空白支票二本、商業本票一本、謝佳宏印鑑一顆、戊○○印
    鑑一顆、寶馬營造公司大小章二顆、亞賜營造公司大小章二
    顆、技師印一顆、周桂榕之健保卡一張、駕駛執照一張、彰
    化銀行提款卡一張、潘志鈴台新銀行、花旗銀行信用卡各一
    張、身分證一張、印章一顆、張杏身分證、駕駛執照、健
    保卡各一張、蔡美華健保卡一張、商業本票一本及現金新台
    幣（下同）二千元得逞。得手後將現金花用殆盡，其餘物品
    則隨處丟棄。
  (四)於 94年3月25日凌晨2時許至同日凌晨3時許間某時，在台中
    市○○路與大川街口，攜帶客觀上足以傷害他人生命、身體
    ，足資作為兇器使用之螺絲起子一把，將乙○○所有停放於
    該處之車牌號碼2990-JP號自用小客車之車窗玻璃打破 （毀
    損部分未據告訴），竊取車內之行動電話三支、乙○○之身
    分證、駕駛執照、健保卡、日盛銀行信用卡、中信銀行提款
    卡各一張、江欣宇之健保卡一張、高盈潔之身分證、健保卡
    、誠泰銀行信用卡、匯豐銀行信用卡、花旗銀行信用卡、國
    泰世華銀行信用卡、台新銀行信用卡各一張及現金一萬八千
    元。得手後將現金花用殆盡，其餘物品則隨處丟棄，嗣經警
    方採取戊○○上揭車輛上之指紋送鑑，始循線查獲。
  (五)於93年11月12日下午，駕駛 U9-4145號自用小客車，至台中
    市○○區○○路二段二四○之一號停車場內，攜帶可為兇器
    之螺絲起子一支，破壞張柏全所有 3555-HY號自用小客車右
    前車窗後，竊取車內之皮包一個（內有現金卡、提款卡、身
    分證、健保卡、支票、手機、PDA、存摺、印章） ，得手後
    ，即基於以不正方法，由自動付款設備取得他人財物之概括
    犯意，於同日16時17分許，在台中市第一銀行中港分行，以
    竊得之現金卡盜領現金新台幣（下同）六萬元；又於同日16
    時35分許，在台中市何厝郵局，以竊得之金融卡盜領現金十
    二萬元。嗣於 94年5月23日12時20分許，在台中市○○○街
    與忠明南路路口為警查獲，扣得美工刀、鯉魚鉗、尖嘴鉗各
    一支、扳手、十字起子、一字起子各二支等物。經張柏全告
    訴。
  (六)於94年4月9日凌晨 5時許，在台中市○○區○○路一段與大
    墩七街口，持可為兇器之螺絲起子、鯉魚鉗破壞庚○○使用
    之 5067-FG號自用小客車左前玻璃窗、剪斷車內電線並撬開
    右冷氣出風口及方向盤下方電門（毀損部分未據告訴），竊
    取車內現金一百元、公事包一個、合作金庫存摺一本及印章
    二顆。庚○○發現遭竊後報警處理，經員警採集車內指紋送
    內政部警政署刑事警察局鑑驗比對，發現與丁○○指紋相符
    。
  (七)於 94年11月21日4時10分，在台中市○○區○○街與大弘三
    街口處之停車場內，攜帶可為兇器之螺絲起子、尖嘴鉗各一
    支，持以破壞辛○○所有Y2-6989號自用小客車車門 （毀損
    部分未據告訴），竊取行車電腦主機一部。得手後欲離去時
    ，為警查獲，扣得尖嘴鉗、一字起子各一支、手套一雙。
二、案經台中市警察局第一分局、第四分局、第六分局移送臺灣
    臺中地方法院檢察署檢察官偵查起訴。
    理    由
一、認定犯罪事實所憑之證據：
  (一)上訴人即被告丁○○於警訊、偵查中及原審法院之自白。
  (二)被害人辛○○警詢證詞、被害人庚○○警詢證詞、被害人張
    柏全警詢證詞、被害人丙○○警詢證詞、被害人戊○○警詢
    證詞、被害人己○○警詢證詞、被害人乙○○警詢證詞。
  (三)螺絲起子一支、尖嘴鉗一支、手套一雙（以上扣於見偵字第
    19425號卷第22頁） ；美工刀、鯉魚鉗、手電筒、尖嘴鉗各
    一支；扳手、十字起子、一字起子各二支（見中分六刑字第
    0940000721號卷）。
  (四)辛○○領回MW行車電腦主機贓物認領保管單（見中分六偵字
    第0940001504號卷）、丙○○領回黑色霹靂包之贓物認領保
    管收據（偵字第2126號卷第17頁）。
  (五)內政部警政署刑事警察局 94年4月26日刑紋字第0940064058
    號鑑驗書（見中分四偵字第0940012076號卷第17頁），證明
    被害人庚○○失竊後車內指紋與上訴人之指紋相符。內政部
    警政署刑事警察局 94年4月25日刑紋字第0940061490號鑑驗
    書（見中檢94聲字第51號卷第13頁），證明被害人戊○○車
    內指紋與上訴人之指紋相符）。
  (六)93年11月12日16時35分至17時，台中市何厝郵局竊領現金時
    ；同日16時16分、16時17分、16時18分，台中市第一銀行中
    港分盜領現金時監視器拍得之畫面（見中刑字第0940000721
    號卷）。
二、按所謂兇器之種類並無限制，凡客觀上足以對人之生命、身
    體、安全構成威脅，具有危險性，均屬之。螺絲起子、尖嘴
    鋏、鯉魚鉗等物均為兇器。上訴人如事實欄一、(一)至(七)之竊
    盜犯行，均核犯刑法第321條第1項第3 款之攜帶兇器竊盜罪
    。如事實欄一、(五)之犯行，另成立刑法第339條之2第1 項之
    由自動付款設備取得他人之物罪（於第一銀行中港分行、何
    厝郵局盜領為二罪） 、同法第354條之毀損罪。上訴人前後
    數次攜帶兇器竊盜犯行，時間緊接，犯罪態樣及犯罪構成要
    件均相同，顯係基於概括犯意反覆為之，為連續犯，依法論
    以一罪並加重其刑。先後二次由自動付款設備取得他人之物
    罪，亦時間緊接，犯罪態樣及構成要件相同，顯係基於概括
    犯意為之，應依連續犯規定，論以一罪。上訴人所犯連續攜
    帶兇器竊盜罪、連續由自動付款設備取得他人之物罪、毀損
    罪三罪間，有方法結果之牽連關係，應從一重之攜帶兇器竊
    盜罪處斷。另查上訴人曾於87年7月4日因強盜案件經判處有
    期徒刑四年確定，又於87年7月14日因搶奪案件經判處有期
    徒刑一年確定，合併定應執行刑為有期徒刑四年十月，於91
    年10月17日因縮短刑期執行完畢出監，有台灣高等法院被告
    前案紀錄表一份在卷可憑，其於有期徒刑執行執行完畢後，
    五年之內，再犯本件有期徒刑以上之罪，為累犯，依法遞加
    重其刑。
三、事實欄一、(五)、(六)、(七)部分之犯行，與起訴認定有罪部分之
    犯行，有連續犯裁判上一罪之關係，亦為起訴效力所及，且
    經檢察官移送併辦，本院應依法審究。原審就此部分，未及
    審理，嫌有未洽。上訴人即被告丁○○未具理由上訴，其上
    訴為無理由。檢察官上訴指摘原審判決就上開移送併辦部分
    ，原審未及審究，其上訴為有理由，應由本院將原審判決撤
    銷改判。爰審酌被告於92年間因竊盜案經台灣台中地方法院
    台中簡易庭判處拘役五十日，甫於 93年4月12日易科罰金執
    行完畢，再連續犯本案竊盜罪案，且多次以打破他人車窗竊
    取車內財物，所得現金不多，坦承犯行等一切情狀，量處如
    主文所示之刑。
四、扣案之螺絲起子、尖嘴鉗、手套、美工刀、鯉魚鉗、手電筒
    、扳手等物，上訴人有以之為竊盜之工具，但為一般生活上
    之用品，爰不予宣告沒收。
五、上訴人丁○○經合法傳喚，無正當理由不到庭，不待其陳述
    逕行判決。
據上論斷，應依刑事訴訟法第371條、第369條第1項前段、第364
條、第299條第1項前段，刑法第56條、第321條第1項第3款、第3
39條之2第1項、第354條、第47條，罰金罰鍰提高標準條例第1條
前段，判決如主文。
本案經檢察官甲○○到庭執行職務。
中    華    民    國    95    年    3     月    22    日
              刑事第九庭  審判長法  官  趙  春  碧
                                法  官  康  應  龍
                                法  官  余  仕  明
上列正本證明與原本無異。
不得上訴。
                                書記官  胡  美  娟
中    華    民    國    95    年    3     月    23    日
附錄論罪科刑法條：
中華民國刑法第321條：
犯竊盜罪而有左列情形之一者，處六月以上、五年以下有期徒刑
：
一  於夜間侵入住宅或有人居住之建築物、船艦或隱匿其內而犯
    之者。
二  毀越門扇、牆垣或其他安全設備而犯之者。
三  攜帶兇器而犯之者。
四  結夥三人以上而犯之者。
五  乘火災、水災或其他災害之際而犯之者。
六  在車站或埠頭而犯之者。
前項之未遂犯罰之。
                                                      Ｒ


司法院資訊處製作；財團法人民間司法改革基金會備份。
